臺灣花蓮地方法院刑事裁定
110年度撤緩字第60號
聲  請  人  臺灣花蓮地方檢察署檢察官
受  刑  人  周昆平



上列聲請人因受刑人所犯竊盜案件（109年度易字第174號），聲
請撤銷緩刑之宣告（110年度執聲字第351號），本院裁定如下：
    主  文
周昆平之緩刑宣告撤銷。
    理  由
一、聲請意旨略以：受刑人周昆平前因竊盜案件，經本院於民國
    109年8月13日以109年度易字第174號判決判處有期徒刑3月
    ，緩刑2年確定。惟受刑人於110年2月起即未向臺灣花蓮地
    方檢察署（下稱花蓮地檢署）觀護人報到執行保護管束，且
    於緩刑期內因故意犯竊盜案件，而在緩刑期內經本院於110
    年8月31日以110年度花簡字第214號判決判處得易科罰金之
    拘役50日，於110年10月1日確定（聲請意旨將判決日誤載為
    確定日），足認原宣告之緩刑難收其預期效果，有執行刑罰
    之必要，依刑法第75條之1第1項第2款、保安處分執行法第7
    4條之2第1、2、4款所定撤銷緩刑宣告原因，得撤銷其緩刑
    之宣告，爰依刑事訴訟法第476條規定聲請裁定之等語。
二、按「受緩刑之宣告而有下列情形之一，足認原宣告之緩刑難
    收其預期效果，而有執行刑罰之必要者，得撤銷其宣告：二
    、緩刑期內因故意犯他罪，而在緩刑期內受6月以下有期徒
    刑、拘役或罰金之宣告確定者」，刑法第75條之1第1項第2
    款定有明文。考其立法意旨，乃採裁量撤銷主義，賦予法院
    撤銷與否之權限。惟審認是否「得撤銷」之實質要件，厥為
    「足認原宣告之緩刑難收其預期效果，而有執行刑罰之必要
    」。故於上揭「得」撤銷緩刑之情形，法官應依職權本於合
    目的性之裁量，妥適審酌被告所犯前後數罪間，關於法益侵
    害之性質、再犯之原因、違反法規範之情節是否重大、被告
    主觀犯意所顯現之惡性及其反社會性等情，是否已使前案原
    為促使惡性輕微之被告或偶發犯、初犯改過自新而宣告之緩
    刑，已難收其預期之效果，而確有執行刑罰之必要。
三、又受保護管束人在保護管束期間內，應保持善良品行、服從
    檢察官及執行保護管束者之命令、對於身體健康、生活情況
    及工作環境等，每月至少向執行保護管束者報告一次。受保
    護管束人違反前條各款情形之一，情節重大者，檢察官得聲
    請撤銷保護管束或緩刑之宣告，保安處分執行法第74條之2
    第1、2、4款、第74條之3第1項定有明文。
四、經查：
（一）受刑人周昆平前於109年3月30日犯攜帶兇器竊盜罪，經本
      院於109年8月13日以109年度易字第174號判決判處有期徒
      刑3月，如易科罰金，以新臺幣（下同）1千元折算1日，
      緩刑2年確定在案；嗣又於緩刑期內之110年4月2日、同年
      月10日、同年月15日再次為竊盜犯行，經本院於110年8月
      31日以110年度花簡字第214號判決判處拘役50日，如易科
      罰金，以1千元折算1日，於110年10月1日確定等情，有上
      開案件判決書及臺灣高等法院被告前案紀錄表各１份附卷
      可稽，是受刑人係於緩刑期內因故意犯竊盜罪，而在緩刑
      期內受得易科罰金之有期徒刑、拘役刑宣告確定，合於刑
      法第75條之1第1項第2款之撤銷緩刑事由，堪以認定。
（二）又受刑人周昆平於110年2月23日、3月16日、4月20日、5
      月11日、6月15日、7月13日、8月10日、8月31日、9月16
      日均未依規定至花蓮地檢署報到，而違反保護管束期間應
      遵守之事項，亦有花蓮地檢署110年3月3日花檢秀壹109執
      護171字第1109003868號、110年3月24日花檢秀壹109執護
      171字第1109005449號、110年4月26日花檢秀壹109執護17
      1字第1109007478號、110年5月25日花檢和壹109執護171
      字第1109009540號、110年6月25日花檢和壹109執護171字
      第1109010979號、110年7月28日花檢和壹109執護171字第
      1109012728號、110年8月12日花檢和壹109執護171字第11
      09013814號、110年9月2日花檢和壹109執護171字第11090
      15137號、110年9月23日花檢和壹109執護171字第1109016
      330號告誡函暨送達證書在卷可參，足認受刑人確實於110
      年2月23日後，即未依規定向執行保護管束者報到，實屬
      情節重大，檢察官據此聲請撤銷緩刑之宣告，確合於規定
      。
（三）本院審酌受刑人於前案受緩刑之宣告後，本應知所悔悟，
      謹慎行事，珍惜法院給予之自新機會，始符合前案宣告緩
      刑之目的，詎其猶不知警惕，無視緩刑期間內應循法遵矩
      之誡命要求，於受緩刑宣告後之110年4月2日、同年月10
      日、同年月15日旋又重蹈覆轍，接續故意再犯與前案相同
      罪名之竊盜犯行，可見受刑人之法治觀念極其淡薄、自我
      約制之能力明顯不足，且受刑人屢次經通知均未向執行保
      護管束者報到，經告誡後，受刑人本身亦不在意也不想到
      到等情，除前揭告誡函外，復有花蓮地檢署觀護輔導紀要
      （報表編號320070）在卷可稽，亦徵受刑人輕藐法院就其
      前案竊盜犯行所給予之寬典，是綜上，受刑人實未能藉由
      前案緩刑之宣告達成自我警惕、抑制再犯等效果，不符合
      「緩刑制度係為促使惡性輕微之被告或偶發犯、初犯改過
      自新而設，期其經此教訓，當知所惕勵」之本旨，堪認前
      案緩刑之宣告難收預期之效果，而有執行刑罰之必要。
（四）綜上所述，聲請人臺灣花蓮地方檢察署檢察官於判決確定
      後6個月內，聲請撤銷受刑人前案緩刑之宣告，與刑法第7
      5條之1第1項第2款規定相符，本件聲請為有理由，應予准
      許。
五、依刑事訴訟法第220條、第476條，刑法第75條之1第1項第2
    款，裁定如主文。
中　　華　　民　　國　　110 　年　　11　　月　　12　　日
 　　　　　　　　 刑事第一庭    法　官　吳明駿
上列正本證明與原本無異。
如對本裁定不服，應於送達後5日內，向本院提出抗告狀（應抄
附繕本）。
中　　華　　民　　國　　110 　年　　11　　月　　15　　日
                          　　　書記官　陳姿利